【裁判字號】    97,簡上,1292
【裁判日期】    971231
【裁判案由】    竊盜
【裁判全文】
臺灣板橋地方法院刑事判決            97年度簡上字第1292號
上  訴  人
即  被  告  乙○○
上列上訴人因竊盜案件，不服本院刑事庭民國九十七年九月十七
日九十七年度簡字第七八六０號第一審刑事簡易判決（聲請簡易
判決處刑案號：九十七年度速偵字第三一七一號），提起上訴，
本院管轄之第二審合議庭判決如下：
    主  文
上訴駁回。
乙○○緩刑貳年。
    事  實
一、本案經本院管轄第二審之合議庭審理結果，認原審以被告即
    上訴人乙○○犯刑法第三百二十條第一項之普通竊盜罪，判
    處罰金新臺幣（下同）二萬元，如易服勞役，以新臺幣一千
    元折算一日。經核其認事用法及量刑均無違法或不當，應予
    維持，並引用原審刑事簡易判決書記載之事實、證據及理由
    （如附件）。
二、上訴人提起本件上訴意旨略以：上訴人認罪，請鈞院念及上
    訴人素行良好，准予宣告緩刑，給予自新機會等語。經查，
    原審認事用法並無違法或不當，上訴人提起本件上訴，自無
    理由，應予駁回。末查，上訴人前未曾因故意犯罪受有期徒
    刑以上刑之宣告，此有臺灣高等法院被告前案紀錄表一份在
    卷可參，於本件中因一時失慮，致罹刑典，惟犯後本院審理
    中皆能坦承犯行，態度良好，且被害人丙○○於本院準備程
    序中亦陳述：我願意原諒被告，不對被告求償，我也同意法
    院判處被告緩刑等語（參見本院卷第十七頁），是其經此次
    科刑教訓後，應知警惕而無再犯之虞，本院認為前開對其宣
    告之刑，以暫不執行為適當，爰依刑法第七十四條第一項第
    一款之規定，併予宣告緩刑二年，以啟自新。
據上論斷，應依刑事訴訟法第四百五十五條之一第一項、第三項
、第三百六十八條、第三百七十三條，刑法第七十四條第一項第
一款，判決如主文。
本案經檢察官蘇振文到庭執行職務。
中    華    民    國    97    年    12    月    31    日
                  刑事第六庭  審判長法  官  胡堅勤
                                    法  官  盧軍傑
                                    法  官  林家賢
不得上訴。
                                    書記官  林政良
中    華    民    國    97    年    12    月    31    日
附件：
臺灣板橋地方法院刑事簡易判決          97年度簡字第7860號
聲  請  人  臺灣板橋地方法院檢察署檢察官
被      告  乙○○  男  66歲（民國○○年○月○日生）
                    身分證統一編號：Ｚ000000000號
                    住臺北縣鶯歌鎮○○街43巷38號
上列被告因竊盜案件，經檢察官聲請以簡易判決處刑（97年度速
偵字第3171號），本院判決如下：
    主  文
乙○○竊盜，處罰金新臺幣貳萬元，如易服勞役，以新臺幣壹仟
元折算壹日。
    事實及理由
一、本件犯罪事實、證據，均引用如附件檢察官聲請簡易判決處
    刑書之記載。
二、核被告所為，係犯刑法第320條第1項之普通竊盜罪。爰審酌
    被告之素行、犯罪動機、目的、手段，及所竊取之財物（價
    值新臺幣 3,000元）尚屬輕微，且犯罪後坦承犯行，態度良
    好等一切情狀，量處如主文所示之刑，並諭知易服勞役之折
    算標準。
三、依刑事訴訟法第449條第1項前段、第3 項、454條第2項，刑
    法第320條第1項、第42條第3項，刑法施行法第1條之1第1項
    、第2項前段，逕以簡易判決處刑如主文。
四、如不服本判決，得自收受送達之日起10日內向本院提出上訴
    狀，上訴於本院第二審合議庭（須附繕本）。
中    華    民    國    97    年    9     月    17    日
                  刑事第二十一庭  法  官  陳正偉
上列正本證明與原本無異。
                                  書記官  黃文儀
中    華    民    國    97    年    9     月    19    日
臺灣板橋地方法院檢察署檢察官聲請簡易判決處刑書
                                    97年度速偵字第3171號
    被      告  乙○○  男  65歲（民國○○年○月○日生）
                    住臺北縣鶯歌鎮○○街43巷38號
                    國民身分證統一編號：Ｚ000000000號
上列被告因竊盜案件，業經偵查終結，認為宜聲請以簡易判決處
刑，茲將犯罪事實及證據並所犯法條分敘如下：
        犯罪事實
一、乙○○意圖為自己不法之所有，於民國97年7月28日下午3時
    許，在丙○○所經營位於臺北縣鶯歌鎮○○路496 號之「貴
    族世家牛排館」後門內，徒手竊取丙○○放置於該處之東元
    馬達1個(價值新台幣3000元)，得手後正欲離去之際，適為
    警執行巡邏勤務時發現而當場查獲。
二、案經臺北縣政府警察局三峽分局報告偵辦。
        證據並所犯法條
一、上開犯罪事實，業據被告乙○○坦承不諱，核與證人即被害
    人丙○○於警詢時之證述情節相符，復有贓物認領保管單 1
    紙及照片2幀在卷可稽，被告犯嫌堪以認定。
二、核被告所為，係犯刑法第320條第1項竊盜罪嫌。
三、依刑事訴訟法第451條第1項聲請逕以簡易判決處刑。
    此    致
臺灣板橋地方法院
中    華    民    國    97    年    8     月    5     日
                              檢  察  官  甲  ○  ○
本件正本證明與原本無異
中    華    民    國    97    年    8     月    11    日
                              書  記  官


司法院資訊處製作；財團法人民間司法改革基金會備份。
